---
title: "qualitycheck"
output: rmarkdown::html_vignette
vignette: >
  %\VignetteIndexEntry{qualitycheck}
  %\VignetteEngine{knitr::rmarkdown}
  %\VignetteEncoding{UTF-8}
---

```{r, include = FALSE}
knitr::opts_chunk$set(
  collapse = TRUE,
  comment = "#>"
)
```
Esta paqueteria contiene las funciones para ordenar las fechas de los lotes de productos, genera los archivos y en esos archivos se les puede anexar cambios.

```{r setup}
library(qualitycheck)
library(lubridate)
```

## qualitycheck_dates(Producto, Lote, Fecha_inicio, Protocolo)
Se ingresa todo entre comillas y separado con una coma:
se ingresa el nombre del producto, del lote, fecha de inicio en fomarto dia-mes-año (day-month-year; "09-03-2019"), y el ID del protocolo si es que existe. Esta funcion escribe en la computadora un documento .csv con el nombre del Producto_Lote.csv en el directorio donde se encuentra trabajando el usuario
```{r}
qualitycheck_dates("Metformin", "0001", "08-01-2019")
```

## qualitycheck_lots(Producto, Lista_lotes, Lista_fechas).
Se ingresa todo entre comillas y separado con una coma:
Como en el ejemplo si se introducen forma de vector c("1","2","3") los lotes, se deben ingresar tambien la misma cantidad de fechas de inicio. 
Esta funcion genera un .csv con los lotes y sus fechas.

```{r}
qualitycheck_lots("Aspirina", c("1a","2b","3c","4c"), c("10-09-2019", "20-03-2019","30-03-2019", "30-11-2019"))

```

